Inventaris van het archief van prof.dr. E.H.P. (Han) Baudet [levensjaren 1919-1998], 1948-1998
Nationaal Archief, Den Haag
Winkel-Rauws, H. (Heleen), 326-327, 340
Winkelman, Anita, Den Haag, 321, 324
Winkelman, P.H. (Piet), Nijmegen, 321, 334
Winkelman, Wim, Den Haag, 318-319
Winkels, Jeroen, Groningen, student, 342
Winnubst, Benedict, Huy/Odijk/Didam, 330-332
Winter, J.M. (Marietje) van, 341, 347, 349
Winter, P.J. van, 277, 316-319, 321-323, 325, 327-328, 332-333, 343-348
Wippler, Reinhard, 349
Wissema, J.G. TU Delft, 341
Wit, heer de, 323
With, K.A. (redactie Winkler Prins), 327
Withag, J.(Jos), Oldenzaal, 337
Witte, mw. C.A.M., Parijs, 345
Witte, R. (inz. ANP), 328
Wittner, H. (Horst), Isny (D), 347
Woelderink, B. (Bernard), 338, 345-346, 355
Woerden, A.V.N. van, Alphen a/d/ Rijn, 322
Wolff, J., Utrecht, 304, 307
Wolff, Robert Lee, Harvard University, Cambridge Mass., 321-322
Wolff, W.J. (Willem), Pijnacker/Rozendaal, 347, 351-352
Wolter, te Purley (Surrey), 342
Wolterbeek Muller, J., Den Haag, 304, 307
Wolterbeek Muller, Do, (90 jaar), Putten/Dussen, 331, 343
Wolthers, Gillis, Den Haag, 313-314
Wolthers-van Pesch, W.P.G. (Paul) en Mary, Vlaardingen/Mallorca / Silvolde, 321-325, 344-347, 349
Wolthuis, W.J., IBM-schaaktoernooi, Amstelveen, 332
Woltjer, J.J. (Julian), 324, 326, 328
Woltman, K., Voorschoten, 323
Woodruff, W., Melbourne, 320
Woude, J. van der, hoofd afdeling gymnasium van Eerste Vrijzinnig-Christelijk Lyceum Den Haag, 322
Woude, E.J. van der (Jan), Groningen, 327-328, 334
Woudsma, J., Nieuwe Prov. Groninger Courant, 323
Wrisez [?], Gilberte, zie ook Lohez, 303
Wrisez [?], M., vader van Gilberte, 305
Wulfften Palthe, P.M., Zeist, 309
Wumkes, D.A., Emmen, 326
Wybrands Marcussen, W.R., uitgeverij de Bataafsche Leeuw, 341
Wyers, A.F., Wetenschappelijke Uitgeverij, Amsterdam, 322
Wynia, G. (Gerben), Groningen, 341
Yasuzawa, Mine, Japan, 339, 341
Ydrah (?), Granville, Ohio, 344
Ykema, Th. (Delft), 321
Yoke en Trees, 335
Yollick, Liny L. (geb. Pajgin?) (verslag ontsnapping uit NL 1940), 308, 333, 351-352
Yong Mun Cheong, Singapore, 336, 338
Youkel, E. (UNDP New York), 331
Yspeert, E.G., Commercieele Club, Groningen, 323-324
Yvonne, Laboratorium voor Experimentele Psychologie Groningen, 340
Zaagsma, Gerben, Groningen, 355
Zaalberg, C.A., Leiden, 322
Zaal-Steger, Frida, Delft, 351
Zahn, E., Amsterdam, 326
Zandvliet, J., Delft, 346
Zappey, W.M., 321, 325, 327-328, 342
Zee, G. van der, OFM, Drachten, 323-324
Zee, Nanda van der, Amsterdam, 346-347
Zeeman, Jaap, 355
Zeeuw, A.J. (Toos) de, De Echte Kern/Elathon uitgevers, Naarden, 340-342
Zeevalking, H.J. (Henk), Rijswijk, 346-351
Zeeven, heer (makelaar), 323-324
Zeiler, G., directeur Marine Stafschool, Den Haag, 327
Zeylstra, W.G., Diepenveen, 342
Ziefler-Kramers, Frans en Riet, Titirangi (Nw. Zeeland), 321, 323, 330
Zimmermann, Mildred, Den Haag, 341
Zoeten, K.F. de, Voorst, 332
Zomerdijk, H.J. (Hein) en Isa, Helvoirt, 341
Zon, H. (Henk) van, Nuis / Groningen, 339-340, 346-347, 351
Zonneveld, mw. A.J.M., ministerie van BuZa (referenties), 342
Zottman, A., Instutut für Weltwirtschaft Kiel, 318, 321
Zuiderweg, Catharina H., Veren. Studenten Geschiedenis VU, Amsterdam, 321
Zuurdeeg [heer], 313
Zwaal, A., NTVVL Utrecht, 332
Zwanenburg, A., Zeist, 347
ZWO, directeur, 321, 341
Beschrijving van de series en archiefbestanddelen
- E.H.P. (Han) Baudet (1919-1998) en echtgenote S.B.J. geb. Goverts (*1924), A
  - Familie, jeugdjaren en vorming, privéleven, A.1
    - Visitekaartje van zijn vader., 1921; 1
    - Gedicht van Edward B.Koster op vader P.J.H. (Henri) Baudet bij diens aanstelling tot hoogleraar., 1921; 2
    - Foto en getekende portretten van leraren van de Tweede Gemeentelijke HBS, Stadhouderslaan., 1927-1929 en z.j.; 3
    - Uitgewerkte dictaten van colleges van prof.dr. J. Huizinga., 1939-1941; 4-6
      - 'Over de grondslagen en den opbouw van Europa, dat is de latijnsche Christenheid', oktober 1939 - 21 mei 1940 (dinsdagmorgens 9-11 uur), 4; cahier
      - 'Cultuur van de XVIII eeuw', 4 oktober 1939 - 31 januari 1940 (woensdagmorgens 9-11 uur), 5; cahier en typoscript
        Cahier en typoscript zijn niet identiek.
      - 'Grondslagen van Europa II: kerk, staat en maatschappij in de Middeleeuwen', 24 september - 18 november 1940, 6; cahier
    - Lustrumbundels van het Leids Historisch Dispuut 'Robert Fruin' van 1952, 1982 en 1987, correspondentie met het dispuut 1967-1997, lijst van oud-leden 1966, foto's van lustra 1952-1967 en z.j. en foto's uit zijn eigen lidmaatschapstijd 1941-1942., 1941-1997; 7
    - Menukaart van een diner met (oud-)studiegenoten., 1947; 8
    - Kentekenbewijs voor de Peugeot 202 (1948) NX-23-57., 1953; 9
    - 'De Liga en wij', verhandeling van vrijmetselaarsbroeder J.G. Bos; stencil., 1953; 10
    - Geboortebewijs., 1958; 11
    - Examencertificaat van het Haagsch Genootschap., 1958; 12
    - Beschikking van de Rijksberoepscommissie Woonruimtewet 1947 tot vaststelling van de schadeloosstelling verschuldigd door HB voor de te zijnen behoeve gevorderde woning Kamplaan 5. Doorslag., 1959; 13
    - Bespreking van F.C. Spits, 'Atlantis, de wereld na de oorlog', ingeleid door HB., 1961; 14
      Spits was de zwager van HB.
    - Schoolrapport van zijn zoon Marcel van het St. Maartenscollege te Haren, klas 1b., 1964; 15
    - Sb zijn lidmaatschap van de Rotary Club Groningen en van de Club van Past-Rotarians 'Rijnland'., 1965-1997; 16
    - Correspondentie strekkende tot bemiddeling ten behoeve van nicht Beatrice Goverts., 1967, 1981; 17
      Openbaarheid beperkt tot 01-01-2049
    - Convocaten voor, foto's van, krantenberichten over en verdere stukken betreffende reünies van de Tweede Gemeentelijke HBS Stadhouderslaan, met enige correspondentie met reünisten., 1962-1973; 18
    - Jeudgdportret, klassefoto en pasfoto., 1935, 1970 en z.j. (c. 1935); 19
    - St. Nicolaas- en andere gedichten., 1970 en z.j.; 20
    - Stukken betreffende de studievorderingen van zoons., 1971-1977; 21-22
      - Rémy, 1971-1972, 21
      - Marcel, 1972-1977, 22
    - Brief van HB aan zichzelf betreffende financiële aspecten van het vakantiehuis in Corpoyer-la Chapelle (F), met bijlage., 1974; 23
    - Curricula vitae., 1982-1994; 24
    - Vergunning tot het aannemen van een buitenlandse onderscheiding, met geleidebrief., 1983; 25
    - Stukken betreffende de voorbereiding en posthume publicatie van de roman van Nic Beets, 'De levenden, roman uit het Pacific-oorlogsjaar 1942'., 1984-1989; 26
      HB sprak bij de presentatie in 1989.
    - Stukken betreffende de démarches voor het verkrijgen van permanente verblijfsvergunning in Frankrijk., 1987-1996; 27
    - Overeenkomst van bruikleen stukken tussen HB en Nationale Stichting De Nieuwe Kerk te Amsterdam voor het exemplaar van 'Sonnetten voor Cynara' van Jan Campert met diens autograaf op het schutblad ten behoeve van de tentoonstelling 'Rebel, mijn hart'; met bijbehorende stukken., 1995; 28
    - Excerpt van Richard Landes, 'Relics, Apocalypse and the Deceits of History: Ademar of Chabannes 989-1034'(Cambridge Mass., 1995), met doorslag van brief aan de auteur., 1996; 29
    - Cahier met rekenkundige opgaven en hun uitwerkingen., z.j. [c.1935?]; 30
      Op binnenkant van het voorplat in handschrift van HB: 'De onderstreepte opgaven zijn door mij schriftelijk opgelost. De oplossingen vind je achter het carton (bij p. 19) en wel op de genoteerde pag. Je mag no. 36 wel achterin inschrijven'.
    - Afschrift van M. ter Braak, 'Een keizer van den staat Gods' in De Stem. 9e jg. (1929) deel I p. 98-113., z.j. [c.1935]; 31
    - Inhoudsoverzichten van archiefdozen en boekendozen op de zolder van de woning Louise de Colignylaan 26 te Oegstgeest., z.j. [c. 1990]; 32
  - Functies en betrekkingen, A.2
    - Medewerker van illegale bladen (1945), A.2.1
      - Illegale bladen waaraan HB met zekerheid of waarschijnlijkheid heeft meegewerkt., 1945; 33-34
        - 'De Koerier', edities 3 maart - 14 juni 1945 en z.d., 33
          In het nummer van 14 juni 1945 wordt HB aangemerkt als lid van de redactie
        - 'De Toekomst', editie april 1945, 34
    - Medewerker van het ANP (1945-1948), A.2.2
      - B.C.C.M.M. van Suchtelen, 'Indonesië, ook van ons!', gesigneerd en gedateerd 19 september 1946; doorslag., 35
        Van Suchtelen was oud-gouverneur van Sumatra's Oostkust.
      - Ongesigneerde verhandeling zonder titel over het akkoord van Lingaddjati; getypt., 1946; 36
      - Stukken betreffende de gedachtenvorming over de na-oorlogse samenwerking van de persbureaus ANP en Aneta onderling en met Reuter en betreffende de berichtgeving over en aan de overzeese gebiedsdelen, zowel in 'de oost' als 'de west'., 1946-1947; 37
      - Vertrouwelijk verslag van HB van een geheime persconferentie op 16 januari [1946] op het ministerie van Oorlog door kol. Kalmeyer, Chef Kabinet van de Minister, met geleidebrief van mr. O.W.S. Josephus Jitta bij de retourzending aan HB, 1952., 1946, 1952; 38
      - Verslag van een conferentie op 18 januari 1947 aan het ministerie van Overzeese gebiedsdelen over de voorlichting van de naar Nederlands-Indië uitgezonden Nederlandse militairen in het licht van de grondslagen van de Nederlandse politiek; doorslag., 39
      - Instructie voor de correspondenten van het ANP; gedrukt., 1948; 40
      - 'Wekelijkse kroniek' nr. 82 van de Regerings Voorlichtings Dienst, Batavia 26 februari 1948. Stencil, 41
      - 'Oriëntatie, algemeen overzicht voor de Strijdkrachten', uitgave van de Legervoorlichtingsdienst, jg. 1 nrs. 3 en 5; gedrukt., 1948; 42
      - Naam- en adreslijst van vertegenwoordigers en medewerkers van de Conferentie van Nederland, Suriname en Curaçao, en engelstalige factsheet over Suriname en de Nederlandse Antillen; stencils., 1948; 43
      - 'Mededelingen van de Nederlandse Dagbladpers', speciale aflevering van het tijdschrift van de NDP bij het 25-jarig bestaan van het ANP; gedrukt., 1960; 44
      - Jubileumeditie van de Nieuwe Rotterdamse Courant bij het 125-jarig bestaan., 1960; 45
      - H.H.J. van de Pol, oud-president-directeur ANP, 'Herinneringen aan het ANP in oorlogstijd (en daarvoor en daarna)', typoscript., 1969; 46
        Zie Nationaal Archief, Den Haag, Collectie 260 H.H.J. van de Pol, 1921-1980, nummer toegang 2.21.132, inventarisnummers 16 en 17.
      - Ongesigneerde verhandeling over de tegenstellingen tussen de lt. Gouverneur-Generaal Van Mook en de militairen over de in Nederlands-Indië te voeren politiek., z.j. [c. 1947]; 47
    - Leraar Geschiedenis aan het 'Nederlands Lyceum' te Den Haag (1948-1956), A.2.3
      - Stukken betreffende HB's activiteiten als regisseur van schooltoneelvoorstellingen van het Nederlands Lyceum in Den Haag., 1950-1955; 48
        N.B In 1950 werd HB's toneelstuk 'De ziel van Victor Snijders' uitgevoerd.
      - 'Het Lyceum', schoolorgaan van het Nederlands Lyceum te Den Haag, jg. 44 nr. 5., januari 1955; 49
    - ZWO-Stipendiaat (1953-1954), A.2.4
      - Stukken betreffende zijn kandidatuur voor een ZWO-stipendiaat, felicitaties ingekomen na de verwerving daarvan en aanbevelingsbrief van P. Geyl voor NN Vaucher (?)., 1953; 50
      - Correspondentie met, stukken van, verslag van een gesprek met, in memoriam van HB bettreffende en aantekeningen van J.W. Meyer Ranneft over André Siegfried., 1953-1955; 51
        Voorafgaand aan 'Mijn dorp in Frankrijk' publiceerde HB een briefwisseling met Siegfried.
      - Verslag voor ZWO van zijn studieverblijf in Frankrijk als stipendiaat, met ontvangstbevestiging., 1954; 52
    - Hoogleraar Economische en Sociale Geschiedenis te Groningen (1956-1984), A.2.5
      - Correspondentie, excerpten, aantekeningen, knipsels, verzamelde stukken en documentatie betreffende uiteenlopende aandachtsgebieden en onderzoeksdomeinen., 1948-1973, maar merendeels z.j.; 53-69
        - Voortgang, ontwikkeling en paradijsverwachting, 1953, 1959 en z.j., 53
        - Historie en mythe, 1958, 1961, 1963-1964 en z.j., 54
        - Islam, 1952, 1955-1965 en z.j., 55
        - India, China en Azië, 1948, 1952, 1954, 1959 en z.j., 56
        - Indra, Prometheus, klassieke mythologische traditie, 1948-1951, 1953 en z.j., 57
        - Geografen, 1958, 1959, 1962-1963 en z.j., 58
        - Kolonialisme en kolonisatie van Frankrijk, 1954, 1957, 1959 en z.j., 59
        - Imperialisme, kolonialisme en koloniale geschiedenis, 1949-1964 en z.j., 60
          Bevat correspondentie met en stukken van de hand van J.W. Meyer Ranneft, zie inv.nrs. 358-375
        - Frankrijk 1840, 1958, 1965 en z.j., 61
          Bevat onderdelen van een geschrift over de 'Juli-monarchie'.
        - Verhouding van literatuur en sociale geschiedenis, 1956 en z.j., 62
        - Frankrijk in de 19e eeuw, 1951-1960 en z.j., 63
        - Engelse economische geschiedenis, 1973 en z.j., 64
        - De toekomst van de democratie, 1948-1950 en z.j., 65
        - W.W. Rostow, 1957-1962 en z.j, 66
        - Adam Smith, z.j., 67
        - Frankrijk, z.j., 68
        - Excerpten van recente literatuur over de geschiedenis en machtsontplooiing van de VS, 1952, 1960-1967, 69
      - Cahiers bevattende aantekeningen over uiteenlopende onderwerpen en/of auteurs, met los inliggende notities., 1952-1953 en z.j. [c. 1960]; 70-77
        - Maurice Sourian, Histoire du Romantisme en France (1927, 2 delen), 70; 2 cahiers
        - Chronologie, 71; 5 cahiers
        - Bibliografie van de 19e eeuw in Frankrijk, 72; 2 cahiers
        - Fragment van een [onvoltooide] ontwerp-tekst van HB in het Frans, 73; 9 cahiers
        - 'La philosophie 7-I', Victor Cousin, 74; 1 cahier
        - Weber, Troeltsch, Tawney, Beerling (auteurs over economische geschiedenis en kapitalisme), 75
        - Historische toekomstverwachtingen, 76
        - 'Les Historiens', 77; 7 cahiers
      - Correspondentie betreffende de benoemingsprocedure voor de opvolging van prof.dr. B.H. Slicher van Bath te Groningen., 1956; 78
      - Gelukwensen ingekomen ter gelegenheid van zijn benoeming als hoogleraar., 1956; 79
      - Tekst van zijn inaugurele rede 'Historie en menselijke verhoudingen' en aantekeningen gemaakt bij de voorbereidingen daarvan., 1956; 80
      - Gelukwensen ingekomen ter gelegenheid van zijn inaugurele rede en bedankbrieven voor de toezending daarvan., 1956; 81
      - Spreeknotities voor uiteenlopende hoorcolleges, deels met toegevoegde aantekeningen en bijbehorende stukken., 1956-1980; 82-98
        - Algemene beschouwingen over de 18e eeuw, curriculum 1956-1957 voor eerstejaars sociologen, tevens grondslag voor het algemeen college voor economen, sociologen en belangstellenden curriculum 1958-1959, 1956-1959, 82
        - Algemene beschouwingen over de 19e eeuw, curriculum 1956-1957 voor sociologen, economen en belangstellenden, 1956-1957, 83
        - Aspecten van het verschijnsel der Europese expansie, curriculum 1956-1957 voor eerstejaars economen en curriculum 1963-1964 algemeen college, 1956-1957, 1963-1964, 84
        - Historie van reclame en propaganda, 1957-1985, 85
        - Algemene beschouwingen over de 16e eeuw, curriculum 1957-1958 voor sociologen, economen en belangstellenden, 1957-1958, 86
        - Aantekeningen op P. Geyl, 'Gebruik en Misbruik der geschiedenis' (1956), curriculum 1958-1959, candidatencollege voor sociologen, economen en historici, 1958-1959, 87
        - Algemene inleiding tot de sociaal-economische geschiedenis, 1958, 88
        - Stad en provincie in de juli-monarchie, curriculum 1958-1959 voor eerstejaars sociologen, 1958-1959, 89
        - Geschiedenis van de wereldtentoonstellingen en nationale expansie, curriculum 1958-1959 voor candidaten, 90
        - Over de Europese expansie en haar motiveringen, curriculum 1958-1959 voor historische candidandi en geografen, 1958-1959, 91
        - Nederland in de 19e eeuw, curriculum 1958-1959 voor eerstejaars economen, trimestercollege, 1958-1959, 92
        - Algemene candidatencolleges, curricula 1959-1963, 1959-1963, 93
        - Zuid-Amerika, candidatencollege curricula 1959-1960 en 1960-1961, 1959-1961, 94
        - Slotcollege voor predikanten over 'Reclame', 1960, 95
        - Man en vrouw in de nieuwste tijd, Studium Generale Utrecht, 1962-1963, 96
        - Thorstein Veblen, 1979-1980, 97
        - Het ontstaan van de industriële consumentenmaatschappij, z.j. (c. 1960], 98
      - Literatuurlijst voor het kandidaatsexamen economische wetenschappen voor studenten die de studie aanvangen in het academisch jaar 1957-1958., z.j. [1957]; 99
      - Notities en correspondentie betreffende het conflict tussen HB en prof.dr. P.J. van Winter over de plaats van de Economische en Sociale Geschiedenis binnen de Universiteit van Groningen., 1958-1970; 100
      - Doorslagen van opstellen en stukken betreffende andere, met name onderwijsactiviteiten, van T.J. (Taco) Kastelein., 1959-1968 en z.j.; 101
      - Stukken betreffende de programmering van colleges economische geschiedenis aan de School voor Taal- en Letterkunde te Den Haag., 1959-1969; 102
      - Stukken betreffende de polemiek over Geyls kritiek op Huizinga en de stellingname van HB daarin., 1961-1962; 103
      - Stukken betreffende huishoudelijke en bestuurlijke aangelegenheden van de afdeling Economische en Sociale Geschiedenis van de Economische Faculteit van de RU Groningen., 1961-1971 en z.j.; 104
      - Correspondentie met en over kandidaten en (potentiële) promovendi en/of stukken betreffende hun (promotie-)onderzoeken., 1961-1977; 105-117
        - Berge, T. van den, z.j., 105
          Openbaarheid beperkt tot 01-01-2028
        - Drukker, J.W., 1970-1976, 106
          Openbaarheid beperkt tot 01-01-2027
        - Eijkelenboom, W.J., 1977, 107
        - Gerretsen, P.W.J.L., 1971-1975, 108
          Openbaarheid beperkt tot 01-01-2026
        - Hietbrink, M., 1975, 109
        - Hoekstra, J., 1977, 110
        - Holthoon, F.L. van, 1964-1973, 111
          Openbaarheid beperkt tot 01-01-2024
        - Holthuis, P., 1976-1977, 112
        - Koning, G. de, 1961, 113
        - Kooij, P., 1976, 114
        - Nentjes, A., 1967-1976, 115
        - Prince, G.H.A., 1973-1975, 116
        - Winnubst, B., 1968-1971, 117
          Openbaarheid beperkt tot 01-01-2022
      - Krantenbericht over de deelname van een hooglerarencombinatie aan het kamermuziek-concours ter gelegenheid van het BRAGI-lustrum., 1962; 118
      - Stukken betreffende de gastcolleges in Nederland, o.m. te Groningen, van prof. dr. Luis Diaz del Corral van de Universiteit van Madrid op uitnodiging van de Delftse studentenvereniging 'Vrije Studie'., 1962; 119
      - HB, 'Over de plaats van de geschiedenis in een nieuw academisch statuut' nota voor het Interacademiaal Overleg van januari 1963., 120
      - Stukken betreffende de voorbereiding, deelnemers en programmering van, en/of deelnemersreferaten gehouden tijdens candidatencolleges, later themagroepen genoemd., 1963-1984; 121-135
        - L'école des 'Annales', 1963-1964, 121
        - John Stuart Mill, curriculum 1964-1965, 1964-1965, 122
        - De strijd om monopolie of vrijhandel in het koloniale beheer na 1750 (1798-1824), curriculum 1965-1966, 1965-1966, 123
        - Depressie 1873-1896 en opgang 1896-1914, 1969-1970, 124
        - Amerika in de 19e eeuw, curriculum 1973-1974, 1973-1974, 125
        - Nederlands-Indië, 1974-1976, 126
        - Indië na Multatuli, 1979-1980, 127
        - De genadeloze wereld van Thorstein Veblen, 1979-1980, 128
        - Joseph A. Schumpeter, 1979-1980, 129
        - Nederlands-Indië in de greep van de modernisering 1900-1940, 1980-1981, 130
        - L'école des 'Annales', 1973-1974, 1981-1982, 131
        - De rol van de Europese vrouw als intermediair in de koloniale samenleving, 1981-1982, 132
        - Argumenten van koloniaal beheer, 1982-1983, 133
        - Mens en systeem in het koloniale denken, 1983-1984, 134
        - Abraham de Wicquefort (1598-1682), z.j. [c. 1975], 135
      - Agenda voor de algemene vergadering van de Groninger Maatschappij van Landbouw op 16 december 1965., 136
      - Deelnemerslijst van de 24e Defensie Oriënteringsconferentie., 1965; 137
      - Scripties van studenten over uiteenlopende onderwerpen., 1967-1985 en z.j. [c. 1975]; 138
      - Verslag van HB van zijn bezoek aan de Universiteit van Straatsburg in het kader van de jumelage met die van Groningen., 1968; 139
      - Stukken betreffende de inhoud, programmering en/of deelnemers van colleges., 1970-1983; 140-144
        - 'Interbellum', collegejaar 1970-1971, 1970, 140
        - Algemeen college 'Koloniën en economische verwachting', collegejaar 1970-1971, 1970, 141
        - Sociaal-economische geschiedenis voor historici resp. voor economen, 1970-1977, 142
        - (Hoor)college 'Conjunctuur', 1971, 143
        - Inleidingscollege Economische en Sociale Geschiedenis collegejaar 1983-1984, 1983, 144
      - Jaarverslag van de afdeling Economische Geschiedenis over 1970-1971 en concept van dito over 1971-1972, 145
      - Literatuuruittreksels over 'consumentengedrag' vervaardigd door de projektgroep 'Konsumentengedrag', Instituut voor Sociale en bedrijfspsychologie Groningen, en over 'de Nederlandse volkshuishouding in het interbellum' samengesteld door de deelnemers aan dat doctoraalcollege 1977/78 te Groningen, 1972-1978; 146
      - Attestatie van het hoofd Personeelszaken van de RU Groningen over het hoogleraarschap van HB ingaande 1 september 1956., 1973; 147
      - Literatuurlijst voor het candidatententamen sociaal-economische geschiedenis, versie 1976., 148
      - Studentenbijdragen ('referaten') aan niet geïdentificeerde werkcolleges., 1979-1984 en z.j.; 149
      - Correspondentie en verdere stukken betreffende de voorbereiding en uiteindelijke vormgeving van de promotie van P. van Stuijvenberg mede in verband met diens ziekte., 1981-1983; 150
      - Stukken betreffende de aanvraag door HB van leeftijdsontslag, zijn promotierecht nadien en zijn opvolging in Groningen., 1984; 151
      - Lijsten van promovendi., 1984 en z.j. (c. 1975); 152
      - Overzicht van colleges gegeven in het tijdvak 1956-1981., [1984]; 153
      - Aantekeningen van [F. van Holthoon?] uit uiteenlopende publicaties, met bijschiften van HB., z.j. [c. 1965]; 154
      - Plan en schema van H. Klompmaker en D. Mulder voor een gezamenlijke scriptie over 'de trein in de Nederlandse literatuur'., z.j. [c. 1970]; 155
      - Subsidie-aanvraag aan de Stichting voor Historisch Onderzoek voor een onderzoeksproject 'Agrarische arbeid in Nederland 1800-1940' te verrichten door de promovendus D. van der Haar., z.j. [1984]; 156
      - Aantekeningen van HB uit het archief van de RU Groningen betreffende daar verleende eredoctoraten., z.j. [c. 1985?]; 157
      - Samenvatting van colleges over 'Economisch denken en historisch denken'., z.j. [c. 1975]; 158
    - Buitengewoon hoogleraar mens-/productrelaties aan de Technische Universiteit Delft, A.2.6
      - Stukken betreffende de voorbereiding en inhoud van de colleges 'mens- en productrelaties' en de inbedding daarvan in het curriculum van de tussenafdeling Industriële Vormgeving van de TH Delft., 1971-1986; 159
      - Programma, syllabus, samenvatting en verslag van de 'studium-generale'-cursus 'Geschiedenis der Techniek' curriculum 1973-1974., 160
      - Stukken betreffende zijn leeropdracht en vervolgens aanstelling als buitengewoon hoogleraar aan de TH Delft., 1975, 1982; 161
      - Correspondentie met en betreffende de promotie van H.K. Makkink, met bijlagen., 1981-1987; 162
      - Rede 'De maat van alle dingen' van HB bij zijn afscheid als hoogleraar in de faculteit Industrieel Ontwerpen van de TU Delft, met voorbereidingsstukken en Franse vertaling., 1987; 163
      - Programma voor en teksten van toespraken gehouden bij het afscheid van HB als hoogleraar aan de TU Delft., 1987; 164